臺灣臺中地方法院行政訴訟判決
110年度交字第535號
原      告  詹婕榕  
被      告  臺中市交通事件裁決處
                      設臺中市○○區○○○路00號
代  表  人  黃士哲    住同上
訴訟代理人  黃曉妍律師
上列當事人間交通裁決事件，原告不服被告民國110年12月02日
中市裁字第68-GDJ071736號裁決書，提起行政訴訟，本院判決如
下：
    主  文
原告之訴駁回。
訴訟費用新臺幣參佰元由原告負擔。
    事實及理由
一、程序事項：
　　按行政訴訟法第237條之7規定，交通裁決事件之裁判，得不
    經言詞辯論為之。本件屬交通裁決事件，依兩造所述各節及
    卷內資料其事證已臻明確，本院認無經言詞辯論之必要，爰
    不經言詞辯論而為判決。
二、事實概要：
　　原告所有號牌TDQ-0591號營業小客車（下稱系爭車輛）於民
    國110年9月14日12時27分許，停放於臺灣高鐵台中站二樓送
    客區，因「在設有禁止停車標線之處所停車」之違規行為，
    經臺中市政府警察局烏日分局（下稱舉發機關）員警認定該
    車違反道路交通管理處罰條例第56條第1項第4款之規定，逕
    行對車主即原告掣開第GDJ071736號舉發違反道路交通管理
    事件通知單。原告未於到案期限檢具事證及應歸責人相關資
    料，向被告告知應歸責人即原告，被告即依道路交通管理處
    罰條例第85條第4項規定，推定原告有過失。被告續於110年
    12月02日以中市裁字第68-GDJ071736號裁決書（下稱原處分
    ），依道路交通管理處罰條例第56條第1項第4款及「違反道
    路交通管理事件統一裁罰基準表」之規定，按期限內到案之
    基準，分別裁處原告第1 階段罰鍰新臺幣（下同）900 元。
三、原告主張略以：
　　原告駕駛系爭車輛於高鐵台中站二樓送客區時，因乘客身上
    現金不夠付車資，下車進入高鐵大廳領錢，要求原告在原處
    等他，乘客回到車上付車資後，原告馬上離開等語。並聲明
    ：原處分撤銷。
四、被告答辯則以：
    原告起訴狀自認「臨時停車超過三分鐘」，且系爭車輛確實
    停放於黃實線之區域，該區域標線清楚未遭遮蔽，應能採取
    其他措施避免佔據該位置，認系爭車輛在禁止停車標線處所
    停車之違規事證明確，故本件裁罰於法未有不合等語。並聲
    明：原告之訴駁回。
五、本院之判斷：
(一)按設有禁止臨時停車處所、禁止停車標誌、標線之處所不得
    停車，道路交通安全規則第112條第1項第1、4款分別規定明
    確。次按本標線禁止時間為每日7時至20時，如有延長或縮
    短之必要時，應以標誌及附牌標示之，道路交通標誌標線號
    誌設置規則第168條第4項明文規定。再按汽車（含機車）駕
    駛人停車時，在設有禁止停車標誌、標線之處所停車者，處
    600元以上1,200元以下罰鍰，道路交通管理處罰條例第56條
    第1項第4款定有明文。又小型車駕駛人，在設有禁止停車標
    誌、標線之處所停車者，按期限內繳納或到案聽候裁決之基
    準，裁處原告罰鍰900元，違反道路交通管理事件統一裁罰
    基準表亦有明文。
(二)經查，依舉發機關110年10月25日中市警烏分交字第1100063
    899號函檢附之採證照片（見本院卷第57頁）所示，照片時
    間00-00-0000 00：27：24時至12：30：57時，牌號TDQ-059
    1號營業小客車（即系爭車輛）停放於已設置禁止停車之黃
    實線區域，當時後方煞車燈及第三煞車燈亮起，系爭車輛並
    無上下人客或裝卸物品等情。按道路交通管理處罰條例第3
    條第10款規定，所謂「臨時停車」，係指車輛因上、下人、
    客，裝卸物品，停止時間未滿3分鐘，保持立即行駛之狀態
    ；第3條第11款規定，所謂「停車」，係指車輛停放於道路
    兩側或停車場，而不立即行駛之狀態。準此可知，車輛如非
    處於移動之行駛狀態，即係處於靜止之停車狀態。至於臨時
    停車則係停車之特殊狀態，亦即其停車須符合下列3要件，
    始構成臨時停車：一為「停止行駛係因上、下人、客，裝卸
    物品」、二為「停止時間未滿3分鐘」、三為「保持可立即
    行駛之狀態」，如欠缺其中任一構成要件，即應回歸適用「
    停車」之規定（臺中高等行政法院107年度交上字第58號判
    決參照）。而原告起訴狀自承當時停車超過三分鐘，顯未符
    合臨時停車之構成要件，況且其後方煞車燈及第三煞車燈業
    已關閉，亦未有上、下人、客，裝卸物品之情狀，顯見系爭
    車輛當時應係停車之狀態。是原告將系爭車輛停放於上開禁
    止臨時停車處所之行為，已該當道路交通管理處罰條例第56
    條第1項第4款之規定，即使系爭車輛之駕駛人主觀上非出於
    故意而為，仍難解免過失之責。原告以是在等乘客換錢才違
    規為由主張免罰，惟此既屬原告個人事由，非法定免責事由
    ，故尚不足採。
(三)綜上所述，原告違規事證明確，被告依法所為原處分並無違
    誤，原告訴請撤銷，為無理由，應予駁回。
六、本件事證已臻明確，兩造其餘主張及陳述，經核於判決結果
    不生影響，爰不逐一論列，附此敘明。
七、本件第一審裁判費為300元，應由原告負擔，爰確定第一審
    訴訟費用額如主文第2項所示。
據上論結，本件原告之訴為無理由，依行政訴訟法第237條之7、
第98條第1項前段、第237條之8第1項，判決如主文。
中　　華　　民　　國　 111　　年　　6　　月　　22　　日
　　　　　　　　　行政訴訟庭　法　官   吳俊螢
上為正本係照原本作成。
如不服本判決，應於送達後20日內，向本院提出上訴狀，其未表
明上訴理由者，應於提出上訴後20日內向本院補提理由書（均須
按他造人數附繕本）。上訴理由應表明關於原判決所違背之法令
及其具體內容，或依訴訟資料可認為原判決有違背法令之具體事
實。
中　　華　　民　　國　　111 　年　　6 　　月　　22　　日
                              書記官   王素珍